tr: Spor Malzemeleri > Açık Hava Etkinlikleri > Kayıkçılık ve Su Sporları > Kayıkçılık ve Rafting > Kanolar: Keşif kanoları; Serbest Stil Kanolar; Şişme kanolar; Katlanabilir kanolar; Yarış Kanoları; Gezi kanoları; Kare-Kıç Kanolar; Tur Kanoları; Whitewater Kanoları
lt-LT: Sporto prekės > Poilsis lauke > Plaukiojimas valtimis ir vandens sportas > Plaukimas valtimis ir plaustais > Kanojos: Ekspedicinės kanojos; Laisvojo stiliaus kanojos; Pripučiamos kanojos; Pakuojamos kanojos; Lenktyninės kanojos; Pramoginės kanojos; Kanojos stačiakampiu laivagaliu; Turistinės kanojos; Plaukimo slenksčiais kanojos
ko: 스포츠용품 > 야외 레크레이션 > 보트 놀이/수상 스포츠 > 보트/래프트 > 카누: 원정용 카누; 프리스타일 카누; 공기 주입식 카누; 팩 카누; 레이싱 카누; 레저용 카누; 사각선미 카누; 투어링 카누; 급류용 카누
nb: Sportsutstyr > Friluftsliv > Båt og vannsport > Båt og rafting > Kanoer: Ekspedisjonskanoer; Freestyle-kanoer; Oppblåsbare kanoer; Lettvektskanoer; Racerkanoer; Fritidskanoer; Kanoer med firkantet baug; Turkanoer; Elvekanoer
bg-BG: Спортни стоки > Спортни занимания на открито > Плаване с лодка и водни спортове > Плаване с лодка и рафтинг > Канута: Експедиционни канута; Канута в свободен стил; Надуваеми канута; Комплекти канута; Състезателни канута; Канута за развлечение; Канута с квадратна кърма; Туристическо кану; Канута за бърза вода
sv: Sportartiklar > Utomhusaktiviteter > Båt- och vattensporter > Båtsport > Kanoter: Expeditionskanoter; Freestylekanoter; Uppblåsbara kanoter; Packkanoter; Racingkanoter; Fritidskanoter; Kanoter med fyrkantig akter; Touringkanoter; Forsränningskanoter
el: Αθλητικά είδη > Υπαίθριες δραστηριότητες αναψυχής > Ναυσιπλοΐα & θαλάσσια σπορ > Ναυσιπλοΐα & ράφτινγκ > Κανό: Κανό εξερεύνησης; Κανό ελεύθερου στυλ; Φουσκωτά κανό; Ελαφριά κανό; Κανό περιήγησης; Κανό αναψυχής; Κανό με τετράγωνη πρύμνη; Κανό περιήγησης; Κανό για ορμητικά νερά
nl: Sportartikelen > Buitenrecreatie > Boten en watersport > Varen en rafting > Kano's: Expeditiekano's; Freestylekano's; Opblaasbare kano's; Pack-kano's; Racekano's; Recreatieve kano's; Kano's met vierkante achtersteven; Toerkano's; Wildwaterkano's
en: Sporting Goods > Outdoor Recreation > Boating & Water Sports > Boating & Rafting > Canoes: Expedition Canoes; Freestyle Canoes; Inflatable Canoes; Pack Canoes; Racing Canoes; Recreational Canoes; Square-Stern Canoes; Touring Canoes; Whitewater Canoes
it: Articoli sportivi > Ricreazione outdoor > Sport acquatici > Nautica e rafting > Canoe: Canoe da spedizione; Canoe stile libero; Canoe gonfiabili; Canoe portatili; Canoe da gara; Canoe da diporto; Canoe a poppa quadrata; Canoe da turismo; Canoe per acque bianche
pt-BR: Artigos esportivos > Atividades ao ar livre > Canoagem e esportes aquáticos > Navegação e rafting > Canoas: Canoas de expedição; Canoas de estilo livre; Canoas infláveis; Canoas portáteis; Conoa de corrida; Canoas recreativas; Canoas de popa quadrada; Canoas para turismo; Canoas para corredeiras
pl: Sprzęt sportowy > Rekreacja na świeżym powietrzu > Żegluga i sporty wodne > Pływanie łodzią i rafting > Kanadyjki: Kanadyjki wyprawowe; Kanadyjki Freestyle; Kanadyjki pneumatyczne; Kanadyjki składane; Kanadyjki turystyczne; Kanadyjki rekreacyjne; Kanadyjki Square-Stern; Kajaki turystyczne; Kanadyjki slalomowe
hu: Sportszerek > Szabadtéri kikapcsolódás > Csónakázás és vízi sportok > Csónakázás és rafting > Kenuk: Expedíciós kenuk; Szabadstílusú kenuk; Felfújható kenuk; Hordozható kenuk; Versenykenuk; Szabadidős kenuk; Négyzethátú kenuk; Túrakenuk; Vadvízi kenuk
ja: スポーツ用品 > 屋外レクリエーション > ウォータースポーツ・アクティビティ > カヌー・ラフティング > カヌー: エクスペディションカヌー; フリースタイルカヌー; インフレータブルカヌー; パックカヌー; レーシングカヌー; レクリエーションカヌー; スクエアスターンカヌー; ツーリングカヌー; ホワイトウォーターカヌー
th: อุปกรณ์กีฬา > สันทนาการกลางแจ้ง > กีฬาทางเรือและทางน้ำ > การล่องเรือและแพ > เรือแคนู: เรือแคนูเพื่อการสำรวจ; เรือแคนูฟรีสไตล์; เรือแคนูเป่าลม; แพ็คแคนู; เรือแคนูแข่ง; เรือแคนูเพื่อการพักผ่อน; เรือแคนูท้ายเหลี่ยม; เรือแคนูท่องเที่ยว; เรือแคนูล่องแก่ง
zh-TW: 體育用品 > 室外休閒 > 水上運動 > 划船/泛舟 > 划艇: 探險獨木舟; 自由式划艇; 充氣獨木舟; 輕量折疊獨木舟; 競賽划艇; 休閒獨木舟; 方尾划艇; 巡航划艇; 泛舟划艇
sk-SK: Športový tovar > Exteriérové rekreakčné športy > Člnkovanie a vodné športy > Člnkovanie a rafting > Kanoe: Expedičné kanoe; Freestyle kanoe; Nafukovacie kanoe; Súprava kanoe; Závodné kanoe; Rekreačné kanoe; Kanoe s hranatou zadnou časťou; Turistické kanoe; Kanoe na divokú vodu
sl-SI: Športna oprema > Rekreacija na prostem > Plovba in vodni športi > Plovba in rafting > Kanuji: Ekspedicijski kanuji; Kanuji za prosti slog; Napihljivi kanuji; Prenosni kanuji; Tekmovalni kanuji; Rekreacijski kanuji; Kanuji s kvadratno krmo; Turni kanuji; Kanuji za divje vode
ru: Спортивные товары > Активный отдых на открытом воздухе > Гребля и водные виды спорта > Товары для гребли и рафтинга > Каноэ: Экспедиционные каноэ; Каноэ для фристайла; Надувные каноэ; Компактные каноэ; Туристические каноэ; Прогулочные каноэ; Каноэ с транцевой кормой; Туристические каноэ; Каноэ для бурной воды
da: Sportsartikler > Friluftsliv > Sejling og vandsport > Sejlads og rafting > Kanoer: Ekspeditionskanoer; Freestyle-kanoer; Oppustelige kanoer; Pakkanoer; Løbs-kanoer; Fritidskanoer; Firkantede kanoer; Touring-kanoer; Whitewater-kanoer
zh-CN: 体育用品 > 户外休闲 > 划船/水上运动 > 赛艇用品 > 独木舟: 探险独木舟; 自由式皮划艇; 充气独木舟; 便携式独木舟; 竞赛皮划艇; 休闲独木舟; 方尾皮划艇; 观光皮划艇; 激流皮划艇
pt-PT: Artigos de desporto > Atividades recreativas no exterior > Desportos náuticos e aquáticos > Desportos náuticos e rafting > Canoas: Canoas de expedição; Canoas de freestyle; Canoas insufláveis; Canoas ultraleves; Canoas de corrida; Canoas de recreio; Canoas de popa quadrada; Canoas de turismo; Canoas para rápidos
hr-HR: Sportska oprema > Rekreacija na otvorenom > Plovidba i vodeni sportovi > Plovljenje čamcem i rafting > Kanui: Kanui za ekspedicije; Kanui za plovidbu slobodnim stilom; Kanui na napuhavanje; Kanu kajak; Trkaći kanui; Rekreacijski kanui; Kanui četvrtaste krme; Turistički kanui; Kanui za divlje vode
fr: Équipements sportifs > Loisirs de plein air > Plaisance et sports nautiques > Plaisance et rafting > Canoës: Canoës d’expédition; Canoës freestyle; Canoës gonflables; Canoës pack; Canoës de course; Canoës de loisir; Canoës à poupe carrée; Canoës de randonnée; Canots d'eau vive
cs: Sportovní potřeby > Outdoorové aktivity > Lodě a vodní sporty > Kajaky, kánoe a rafty > Kánoe: Expediční kanoe; Kánoe – freestyle; Nafukovací kanoe; Lehké přenosné kanoe; Závodní kánoe; Rekreační kanoe; Kánoe s rovnou zádí; Kánoe – turistické; Kánoe na divokou vodu
ro-RO: Articole sportive > Recreere în aer liber > Plimbări cu barca și sporturi nautice > Plimbări cu barca și rafting > Canoe: Canoe pentru expediții; Canoe freestyle; Canoe gonflabile; Canoe de drumeție; Canoe de curse; Canoe pentru agrement; Canoe pătrate; Canoe de tură; Canoe de ape repezi
es: Equipamiento deportivo > Actividades al aire libre > Deportes acuáticos y navegación deportiva > Navegación y rafting > Canoas: Canoas de expedición; Canoas de estilo libre; Canoas inflables; Canoas portátiles; Canoas de competición; Canoas recreativas; Canoas de popa cuadrada; Canoas de turismo; Canoas de aguas bravas
de: Sportartikel > Outdoor-Aktivitäten > Boot- & Wassersport > Bootssport > Kanus: Expeditionskanus; Freestyle-Kanus; Aufblasbare Kanus; Pack-Kanus; Rennkanus; Freizeitkanus; Kanus mit quadratischem Heck; Tourenkanus; Wildwasserkanus
vi: Dụng cụ thể thao > Giải trí ngoài trời > Chèo thuyền và thể thao dưới nước > Chèo thuyển & thả bè > Cano: Canoe thám hiểm; Ca-nô tự do; Canoe bơm hơi; Canoe gấp gọn; Ca-nô đua; Canoe giải trí; Ca-nô đuôi vuông; Ca-nô du lịch; Ca-nô nước sủi bọt
fi: Urheilutarvikkeet > Ulkoharrasteet > Veneily ja vesiurheilu > Veneily ja koskenlasku > Kanootit: Vaelluskanootit; Freestyle-kanootit; Ilmatäytteiset kanootit; Reppukanootit; Kilpakanootit; Retkikanootit; Kulmaperäiset kanootit; Retkikanootit; Koskenlaskukanootit